---
title: "2. QC"
format: html
---

## 1.1 QC base de datos basal:

Abro la base de datos (ojo, en el cuadro de quarto no funciona el directorio relativo. Utilizar la consola para cargar el archivo):

```{r}
T2D_HOMA_met_new = read_excel("data/T2D_HOMA_met_new.xlsx")
```

Preparo la base de datos para realizar el QC:

```{r}
# Miro las posiciones de las variables de interés:
#colnames(T2D_HOMA_met_new)
#colnames(T2D_HOMA_met_new)[1000:1361]

# Creo una base de datos con solo los metabolitos basales:
short_db=cbind(id=T2D_HOMA_met_new[,1],
                T2D_HOMA_met_new[,118:737]) 

# Elimino los metabolitos de control, medicamentos y aditivos alimentarios 
drop = c("c240pc","glycocholated4","thymined4","inosine15n4","phenylalanined8","valined8", #QC
          "acetaminophen","atenolol","gabapentin","metformin","metronidazole","valsartan","verapamil","warfarin",#Drugs
          "quinine","sulfamethoxazole",#Drugs
          "cyclohexylamine","nacetylcysteinylacetaminoph") #food additives
short_db = short_db[,!(names(short_db) %in% drop)]
```

Valoro y elimino los participantes con exceso de missings:

```{r, include = F}
colnames(short_db)

# Cuantifico cuantos NAs hay por persona:
otra = cbind(id = short_db$id, NAs = rowSums(is.na(short_db)))
# No hay participantes con un valores superiores al 20% en missings de metabolitos
```

valoro y elimino los metabolitos con un exceso de missings:

```{r}
# Creo un nuevo data frame para valorar los NAs en los metabolitos:
quantitative_variables=short_db[,2:(length(short_db))]

# Creo un data frame que me cuantifique los NAs y el porcentaje por metabolito:
na_count = cbind(
  "NA" = sapply(quantitative_variables, function(x) sum(is.na(x))),
  "% NA" = sapply(quantitative_variables, function(x) 100 * mean(is.na(x))))

# Creo una variable con los metabolitos con más de un 20% de NAs:
drop = rownames(na_count[na_count[,2]>20 ,])

# Exporto los metabolitos para que queden registrados:
#export(data.frame(drop), "D:/Trabajo/UNH/Articulos/1. En Preparación/1. Articulos/1. Autor/PREDIMED/ART Metabolitos Diab - Mortalidad/data/drop_metabolitos.xlsx")

# Elimino de la base de datos los metabolitos antes de imputar los NAs:
quantitative_variables_filtered = quantitative_variables[,!(names(quantitative_variables) %in% drop)]
```

Imputación: Comienzo con el proceso de imputación de la base de datos basal.

```{r, include=F}
# Planto la semilla:
set.seed(1)

# Utilizo el algoritmo missForest para imputar los valores
IMP = missForest(as.matrix(quantitative_variables_filtered), verbose = T)

# Miro por pantalla el error obtenido:
IMP$OOBerror #0.045 --> error de imputación muy bajo (menor de 0.2)

# Creo un data frame con los datos imputados:
IMP = data.frame(IMP$ximp)

# Compruebo los nombres:
colnames(IMP)
```

Normalización: inicio el proceso de normalización de la visita basal. Como en papers previos, procedo a utilizar la normalización ranknorm.

```{r}
# Aplico el algoritmo a toda la base de datos:
IMP = apply(IMP, 2, RankNorm)

# Añado la columna de ids:
BBDDmet = data.frame(cbind(short_db[1], IMP))

# Fusiono la base de datos de metabolitos con los datos de T2D:
BBDDmet = merge(T2D_HOMA_met_new[1:116], BBDDmet, by = "id")

#colnames(BBDDmet)

# Exporto la base de datos:
#export(BBDDmet, "D:/Trabajo/UNH/Articulos/1. En Preparación/1. Articulos/1. Autor/PREDIMED/ART Metabolitos Diab - Mortalidad/data/20250109_BBDDmet_rkn_HOMA_basal.xlsx")
```

## 1.2 QC base de datos anual:

Preparo la base de datos para realizar el QC:

```{r}
# Miro las posiciones de las variables de interés:
#colnames(T2D_HOMA_met_new)
#colnames(T2D_HOMA_met_new)[1000:1361]

# Creo una base de datos con solo los metabolitos basales:
short_db=cbind(id=T2D_HOMA_met_new[,1],
                T2D_HOMA_met_new[,738:1357]) 

# Elimino los metabolitos de control, medicamentos y aditivos alimentarios 
drop = c("c240pc1","glycocholated41","thymined41","inosine15n41","phenylalanined81","valined81", #QC
          "acetaminophen1","atenolol1","gabapentin1","metformin1","metronidazole1","valsartan1","verapamil1","warfarin1",#Drugs
          "quinine1","sulfamethoxazole1",#Drugs
          "cyclohexylamine1","nacetylcysteinylacetaminoph1") #food additives
short_db = short_db[,!(names(short_db) %in% drop)]
```

Valoro y elimino los participantes con exceso de missings:

```{r, include = F}
colnames(short_db)

# Cuantifico cuantos NAs hay por persona:
otra = data.frame(id = short_db$id, NAs = rowSums(is.na(short_db)))

# Genero un objeto con los ids que superan el umbral:
ids_validos = otra$id[otra$NAs<= 121] # threshold based on this databases 0.2*604

# Genero un data frame con solo los ids que cumplen el umbral de missings:
short_db = short_db[short_db$id %in% ids_validos,]
```

Elimino los mismos metabolitos que en la base de datos basal:

```{r}
# Creo un nuevo data frame para valorar los NAs en los metabolitos:
quantitative_variables=short_db[,2:(length(short_db))]

# Importo drop:
drop = read_excel("data/drop_metabolitos.xlsx")

# Modifico drop para que incluya el cambio de nomenclatura:
drop = paste0(drop$drop, "1")

# Elimino de la base de datos los metabolitos de drop antes de imputar los NAs:
quantitative_variables_filtered = quantitative_variables[,!(names(quantitative_variables) %in% drop)]
```

Imputación: Comienzo con el proceso de imputación de la base de datos anual

```{r, include=F}
# Planto la semilla:
set.seed(1)

# Utilizo el algoritmo missForest para imputar los valores
IMP = missForest(as.matrix(quantitative_variables_filtered), verbose = T)

# Miro por pantalla el error obtenido:
IMP$OOBerror #0.044 --> error de imputación muy bajo (menor de 0.2)

# Creo un data frame con los datos imputados:
IMP = data.frame(IMP$ximp)

# Compruebo los nombres:
colnames(IMP)
```

Normalización: inicio el proceso de normalización de la visita basal. Como en papers previos, procedo a utilizar la normalización ranknorm.

```{r}
# Aplico el algoritmo a toda la base de datos:
IMP = apply(IMP, 2, RankNorm)

# Añado la columna de ids:
BBDDmet1 = data.frame(cbind(short_db[1], IMP))

# Fusiono la base de datos de metabolitos con los datos de T2D:
BBDDmet1 = merge(T2D_HOMA_met_new[1:116], BBDDmet1, by = "id")

#colnames(BBDDmet1)

# Exporto la base de datos:
#export(BBDDmet1, "D:/Trabajo/UNH/Articulos/1. En Preparación/1. Articulos/1. Autor/PREDIMED/ART Metabolitos Diab - Mortalidad/data/20250109_BBDDmet_rkn_HOMA_anual.xlsx")
```

Limpio la consola:

```{r}
rm(IMP, na_count, otra, quantitative_variables, quantitative_variables_filtered,
   short_db, drop, ids_validos)
```
