---
title: "3. ENR"
format: html
---

# 2. ENR

Preparamos la ENR para realizar 2 modelos: HOMA (Gaussiano) y diabetes (binomial).

## 2.1. Diabetes

Creo la base de datos a utilizar con la ENR:

```{r}
#colnames(BBDDmet)
diabetes = cbind(cens = BBDDmet$cens.x,BBDDmet[117:705])
```

### 2.1.1. Entrenamiento de los modelos:

#### Estimacion del valor de alpha:

```{r}
# Plantamos la semilla:
set.seed(12)

# Creamos la aleatorización de las filas:
rows = sample(nrow(diabetes))
# Ordenamos las filas para la aleatorización:
diabetes = diabetes [rows,]
# Creamos los cortes de la validación cruzada (leave-one-out):
folds = cut(seq(1,nrow(diabetes)),breaks=698,labels=FALSE)

# Creamos las variables de aculumación:
train.data = c()
test.data = c()
cv = c()
bT = c()

# Iniciamos el bucle de 1 a 698:
for (i in 1:698) {
  # Seleccionamos el corte de la BBDD que coincide con i:
  training = which(folds==i, arr.ind=TRUE)
  # Creamos un subconjunto para la iteración i que selecciona todas las filas no incluidas en training:
  train.data[[i]] = diabetes [-training, ]
  # Validamos con las filas incluidas en training:
  test.data[[i]] = diabetes [training, ] 
  # Hacemos la ENR binomial utilizando el subconjunto de entrenamiento. Hacemos validación cruzada interna con 5 particiones y probamos automaticamente 5 combinaciones de los hiperparámetros de optimización del modelo:
  cv[[i]] = train(as.factor(cens) ~ . , data = train.data[[i]],  method = "glmnet", trControl = trainControl("cv", number = 5), tuneLength = 5)
  # Extraemos los resultados de la mejor combinación de hiperparámetros para la iteración i incluyendo la precisión de cada combinación
  bT[[i]] = cbind(cv[[i]]$bestTune,accuracy = max(cv[[i]]$results$Accuracy))
}
```

Selección del mejor Alpha y lambda. En la tabla que obtenemos, seleccionamos la combinación con mayor precisión de los modelos entrenados:

```{r}
bT = data.frame(matrix(unlist(bT), ncol = 3, byrow= T))
names(bT) = c("alpha","lambda","accuracy")
bT = bT %>% arrange(desc(accuracy))
l = bT$lambda[bT$accuracy== max(bT$accuracy)] #0.0161564399
#l = 0.01597965
alp = bT$alpha[bT$accuracy== max(bT$accuracy)] #1
#alp = 0.325
```

#### Selección de los metabolitos

La finalidad de esta parte es disminuir la dimensionalidad del conjunto de metabolitos a aquellos que se asociacián con la variable resultante, en este caso, diabetes. Se utilizarán los hiperparámetros seleccionados en el paso anterior y nos quedaremos con los metabolitos que se han seleccionado 10 veces con el fin de obtener la mayor robusted posible del modelo:

```{r}
# Plantamos las semilla:
set.seed(21)

# Seleccionamos el tipo de hiperparámetro lambda:
type.lambda=c("lambda.min")
#type.lambda=c("lambda.1se")

# Creamos las listas para almacenar los resutlados:
fit_full=list()
cvfit_full=list()
variables_values_full=list()

# Convertimos en data.frame el conjunto diabetes:
full_data=as.data.frame(diabetes)
# Creamos la matriz de variables predictoras:
X.full=full_data[,2:(dim(full_data)[2])]
# La convertimos en matriz:
X.full=as.matrix(X.full)
# Creamos la variale respuesta:
Y.full = full_data$cens

# Iniciamos el bucle del modelos con una validación cruzada de 10 cortes:
for (i in 1:10)
{
  cat("##################################", '\n')
  cat("Iteration WHOLE DATASET ", i, '\n')
  cat("##################################", '\n')

  # Ajustamos el modelo de validación cruzada por 10 cortes. Decidimos evaluar por error de clasificación:
  cvfit_full[[i]] = cv.glmnet(X.full, as.numeric(Y.full), family="binomial", type.measure = "class", nfolds = 10, alpha=alp)
  # Opcional: Gráficamos el error en función de lambda
  plot(cvfit_full[[i]])

  # Extraemos los coeficientes seleccionados para lambda óptima
  list_metabo_full=coef(cvfit_full[[i]], s = type.lambda)
  
  # Extraemos los valores de los coeficientes (sin incluir el intercepto)
  values_metabo_full=list_metabo_full@x
  values_metabo_full=values_metabo_full[-1]
  
  # Extraemos los índices de las variables seleccionadas
  listado_selected_full=c(list_metabo_full@i)
  # Obtenemos los nombres de las variables seleccionadas
  variables_model_full=as.data.frame(colnames(X.full))
  variables_get_full=variables_model_full[listado_selected_full,]
  variables_get_full=as.character(variables_get_full)
  
  # Combinamos las variables seleccionadas con sus valores
  variables_values_full[[i]]=cbind(variables_get_full, values_metabo_full)
}
```

#### Extracción de los metabolitos

```{R}
# Convertimos el conjunto de datos 'diabetes' en data.frame
inter=as.data.frame(diabetes)
# Extraemos los nombres de las variables predictoras
variables2=as.data.frame(colnames(inter[,2:(length(inter))])) 

# Renombramos las variables:
colnames(variables2)=c("variables_get_full")
# Añadimos una columna auxiliar con 'NA'
variables2$check=c('NA')

# Inicializamos un data.frame que contendrá las variables seleccionadas en las iteraciones
abc_set = data.frame(colnames(diabetes))
# Cambiamos el nombre de la columna creada:
colnames(abc_set)[colnames(abc_set)=="colnames.diabetes."] = "variables_get_full"

# Creamos un bucle para combinar los resultados de cada iteracion en abc_set:
for (i in 1:10) {
  abc_set= merge(abc_set, variables_values_full[[i]], by = "variables_get_full", all.x = T)
}
colnames(abc_set) = c("variables_get_full","v1","v2","v3","v4","v5","v6","v7","v8","v9","v10")

# Contamos las iteraciones donde una variable fue seleccionada:
metabos_NA_model=as.data.frame(10 - rowSums(is.na(abc_set)))
metabos_NA_model=cbind(abc_set$variables_get_full, metabos_NA_model)
# Añadimos un indicador de selección en todas las iteraciones
colnames(metabos_NA_model)=c("variables_get_full", "Join")
# Ordenamos por nombre de variable
metabos_NA_model=metabos_NA_model[order(metabos_NA_model$variables_get_full),]

# Volvemos a fusionar para añadir la columna nueva:
abc_set=merge(abc_set, metabos_NA_model, by = "variables_get_full", all=T)
colnames(abc_set)=c("variables_get_full", "It1", "It2", "It3", "It4", "It5", "It6", "It7", "It8", "It9", "It10", "JOIN")

# Calculamos la media y la desviación estándar de los coeficientes de cada variable (mean, sd) utilizando los valores de las 10 iteraciones
abc_set_values=abc_set[,2:11]
str(abc_set[,2:11], list.len=(ncol(abc_set))-3)
indx = sapply(abc_set[,2:11], is.character)
abc_set_values[indx] = lapply(abc_set_values[indx], function(x) as.numeric(as.character(x)))
abc_full=cbind("Metabolites"=abc_set[,1], abc_set_values, "JOIN"=abc_set[,12])
abc_full$mean=apply(abc_full[,2:11], 1, function(x) { mean(x, na.rm=TRUE) })
abc_full$sd=apply(abc_full[,2:11], 1, function(x) { sd(x, na.rm=TRUE) })

# Seleccionamos las variables elegidas 10 veces:
mean_values_metabo = abc_full[ which(abc_full$JOIN==10), c(1,13,14)]

# Y exportamos el resultado:
export(mean_values_metabo, "2. Resultados/2. datos/Only coef_binomial_diabetes.xlsx")

# Creamos una matriz...
mean_values_metabo_matrix=as.matrix(mean_values_metabo)
# Cargamos el archivo con los nombres correctos de los metabolitos...
match_names = read_delim("E:/Trabajo/1. UNH/Articulos/1. En Preparación/1. Articulos/1. Autor/PREDIMED/ART Metabolitos Diab - Mortalidad/1. Bases de datos/1. Originales/20241212_names_VARS_extendido.csv", 
    delim = ";", escape_double = FALSE, trim_ws = TRUE)
```

#### Figuras

```{r}

# Combinamos las estadísticas calculadas con los nombres descriptivos de las variables, añadiendo contexto a los resultados
new_mean_values_metabo=merge(mean_values_metabo, match_names, by = "Metabolites")

# Ordenamos los resultados por su valor medio:
mean_values_metabo_sorted=mean_values_metabo[order(mean_values_metabo$mean),c(1,2,3)]
dim(mean_values_metabo_sorted)[1]

# Añadimos los nombres correctos:
new_mean_values_metabo_sorted=merge(mean_values_metabo_sorted, match_names, by = "Metabolites")
# Y transformamos el subconjunto en data frame:
new_mean_values_metabo_sorted=data.frame("Metabolites"=new_mean_values_metabo_sorted$name, 
                                         "mean"=new_mean_values_metabo_sorted$mean, 
                                         "sd"=new_mean_values_metabo_sorted$sd)
new_mean_values_metabo_sorted=new_mean_values_metabo_sorted[order(new_mean_values_metabo_sorted$mean),c(1,2,3)]

# Creamos dos subconjuntos para valores positivos y negativos:
selected_mean_values_metabo_sorted_negative=new_mean_values_metabo_sorted[(new_mean_values_metabo_sorted$mean<0), ]

selected_mean_values_metabo_sorted_positive=new_mean_values_metabo_sorted[(new_mean_values_metabo_sorted$mean>=0), ]

# Calculamos los valores extremos para indicarlo en la gráfica:
minimo=min(selected_mean_values_metabo_sorted_negative$mean)
maximo=max(selected_mean_values_metabo_sorted_positive$mean)

# Creamos la gráfica para cada signo:
plot_negative=ggplot(selected_mean_values_metabo_sorted_negative, aes(x = mean, y = reorder(Metabolites, -mean))) +
  geom_point() + 
  scale_y_discrete(position = "left") + 
  xlab("Coefficient value") + 
  ylab("Metabolites") +
  scale_x_continuous(limits = c(-0.2, 0)) + 
  geom_errorbarh(aes(xmax = mean + sd, xmin = mean - sd, height = .2)) + 
  theme_bw()

plot_positive=ggplot(selected_mean_values_metabo_sorted_positive, aes(x = mean, y = reorder(Metabolites, +mean))) +
  geom_point() + 
  scale_y_discrete(position = "right") + 
  xlab("Coefficient value") + 
  ylab("Metabolites") +
  scale_x_continuous(limits = c(0, 0.8)) + 
  geom_errorbarh(aes(xmax = mean + sd, xmin = mean - sd, height = .2)) + 
  theme_bw()

# Combinamos los gráficos y exportamos la imagen:
require(gridExtra)
png(filename = "coef_diabetes2.png", width = 30, height = 20, res=300, unit="cm")
grid.arrange(plot_negative, plot_positive, ncol=2)
dev.off()

# Exportamos un excel con los metabolitos, sus medias y su SD ordenados:
export(new_mean_values_metabo_sorted, "2. Resultados/2. datos/20250109_diabetes_coef.xlsx")
```

### 2.1.2. Validación interna

#### Validación Training-testing

Con esta parte del código obtenemos la validación propia del modelo implementando una validación cruzada de 10 particiones con 10 cv internas:

```{r}
# Reodenamos las filas del conjunto de datos, actualizamos el orden y divimos el conjunto en 10 trozos:
rows = sample(nrow(diabetes))
diabetes = diabetes[rows, ]
folds = cut(seq(1,nrow(diabetes)),breaks=10,labels=FALSE)

# Declaramos todas las variables que vamos a utilizar en el proceso:
# Variables de almacenamiento de subconjuntos:
set_train=list()
set_test=list()
X.train_saved=list()
Y.train_saved=list()
X.test_saved=list()
Y.test_saved=list() 
# variables de almacenamiento de modelos ajustados:
cvfit=list()
# Variables de almacenamiento de metabolitos y coeficientes:
variables_values=list()

# Comenzamos con las iteraciones. El bucle se ejecuta 10 veces donde cada iteración se le asigna un subgrupo como test y los 9 restantes se usan como subconjunto de entrenamiento:
for (i in 1:10)
{
  cat("##################################", '\n')
  cat("Iteration TRAINING-testing ", i, '\n')
  cat("##################################", '\n \n')
  # Creación de los subconjuntos:
  sample = which(folds==i,arr.ind=TRUE)
  set_train[[i]] = diabetes[-sample, ] 
  set_test[[i]]  = diabetes[sample, ]
  # Separación de predictores y respuesta para el correcto funcionamiento del modelo:
  a=as.data.frame(set_train[[i]])
  train=a[,2:(dim(a)[2])]
  X.train = train
  X.train = as.matrix(X.train)
  Y.train = a$cens
  
  a=as.data.frame(set_test[[i]])
  test=a[,2:(dim(a)[2])]
  X.test = test
  X.test = as.matrix(X.test)
  Y.test = a$cens
  
  X.train_saved[[i]]=X.train
  Y.train_saved[[i]]=Y.train
  X.test_saved[[i]]=X.test
  Y.test_saved[[i]]=Y.test    
  # Realizamos el modelo de validación cruzada 10 x 10 con el valor alfa entrenado previamente:
  cvfit[[i]] = cv.glmnet(X.train, as.numeric(Y.train), family="binomial", type.measure = "class", nfolds = 10, alpha=alp)
  plot(cvfit[[i]])
  # Extraemos los coeficientes y las variables seleccionadas:
  list_metabo=coef(cvfit[[i]], s = type.lambda)
  values_metabo=list_metabo@x
  values_metabo=values_metabo[-1]
  
  listado_selected=c(list_metabo@i)
  variables_model=as.data.frame(colnames(X.train))
  variables_get=variables_model[listado_selected,]
  variables_get=as.character(variables_get)
  variables_values[[i]]=cbind(variables_get, values_metabo)
}
```

#### AUC para el training-testing

```{r}
# Declaramos las variables que utilizaremos para almacenar los resultados:
corr_test_pearson=list()
corr_test_spearman=list()
standard_roc = c()
correlaciones_tt=matrix(NA,10,4)
AUCs_tt = matrix(NA,10,3)

type.lambda=c("lambda.min")
#type.lambda=c("lambda.1se")

# Contador de iteraciones:
si_model = 0 

for (i in 1:10)
{
  # Extraemos coeficientes:
  list_metabo=coef(cvfit[[i]], s = type.lambda)
  # Valores de los coef sin intercepto:
  values_metabo=list_metabo@x
  values_metabo=values_metabo[-1]
  
  listado_selected=c(list_metabo@i)
  variables_model=as.data.frame(colnames(X.train))
  variables_get=variables_model[listado_selected,]
  variables_get=as.character(variables_get)
  # Extraemos los metabolitos y sus coeficientes:
  variables_values[[i]]=cbind(variables_get, values_metabo)
  # Control de metabolitos:
  # Si no hay metabolitos...
  if (dim(variables_values[[i]])[1] == 0)
  {
    cat("No metabolites found for iteration", i, '\n')
  }
  # Si hay metabolitos, seguimos:
  if (dim(variables_values[[i]])[1] != 0)
  {
    # Calculamos la curva de roc
    standard_roc[[i]] = roc(Y.test_saved[[i]], as.numeric(predict(cvfit[[i]], X.test_saved[[i]], type = "response")), ci=TRUE)
    # Calculamos el test de pearson
    corr_test_pearson[[i]]=cor.test(Y.test_saved[[i]], predict(cvfit[[i]],newx=X.test_saved[[i]], s=type.lambda), method="pearson")
    # Calculamos el test de spearman
    corr_test_spearman[[i]]=cor.test(Y.test_saved[[i]], predict(cvfit[[i]],newx=X.test_saved[[i]], s=type.lambda), method="spearman")
    # Creamos una tabla con los resultados de cada pearson
    correlaciones_tt[i,1]=round(corr_test_pearson[[i]]$estimate,2)
    correlaciones_tt[i,2]=round(corr_test_pearson[[i]]$conf.int[1],2)
    correlaciones_tt[i,3]=round(corr_test_pearson[[i]]$conf.int[2],2)
    correlaciones_tt[i,4]=round(corr_test_pearson[[i]]$p.value,3)
    
    # Creamos una tabla con los resultados de cada AUC
    AUCs_tt[i,1]=round(standard_roc[[i]]$auc[1],2)
    AUCs_tt[i,2]=round(standard_roc[[i]]$ci[1],2)
    AUCs_tt[i,3]=round(standard_roc[[i]]$ci[2],2)
    # Registramos las iteraciones con modelos válidos
    si_model = cbind(si_model, i)
  }
}

# Calculo de la media y los IC de las correlaciones y las AUCS:
ci.mean(correlaciones_tt[,1],normal=T) # 0.42 [0.38;0.46]
ci.mean(AUCs_tt[,1],normal=T) #0.80 [0.76;0.83]

#export(correlaciones_tt, "2. Resultados/2. Modelos/20250110_correlaciones_tt_diab.xlsx")
#export(AUCs_tt, "2. Resultados/2. Modelos/20250110_AUCs_tt_diab.xlsx")
```

#### AUC del modelo

```{r}
correlacion_all = c()
AUCs_all = c()

X2 = BBDDmet[117:705]
Y2 = BBDDmet$cens.x
b = mean_values_metabo

if (length(b) != 0) {
  stdout  = vector('character')
  con = textConnection('stdout', 'wr', local = TRUE)
  sink(con)
  for (i in 1:(dim(b)[1]))
  {
    if (i == 1) {cat("X2$model=", sep="")}
    if ((i < (dim(b)[1])) & (i > 0)) {cat("(","X2$",b[[i,1]],"*", b[[i,2]],")"," +", "\n", sep="")}
    if (i == (dim(b)[1])) {cat("(","X2$",b[[i,1]],"*", b[[i,2]],")", sep="")}
  }
  sink()
  
  close(con)
  
  stdout_full = paste(unlist(stdout), collapse =" ")
  stdout_full[1]
  
  eval(parse(text=stdout_full[1]))
  
  modelo = X2$model
  
  correlacion_all = cor.test(Y2,modelo, conf.level = .95) #0.51 (0.46, 0.57)
  AUCs_all = roc(Y2, modelo, ci=TRUE) #0.85 (0.82, 0.88)
} 

score_diab = data.frame(cbind(id = BBDDmet$id, cens = BBDDmet$cens, diab_est = modelo))

#export(score_diab, "20250110_Scores_diab.xlsx")

#save.image(file = "20250110_Diabetes.RData")
```

```{r}
rm(AUCs_all, a, abc_full, abc_set, abc_set_values, AUCs, AUCs_tt, b, bT, cor_values_pearson, cor_values_spearman,
   corr_obj, corr_test_pearson, corr_test_spearman, correlacion_all, correlaciones, correlaciones_tt, cv, cvfit,
   cvfit_full, data, diabetes, diabetes2, fit, fit_full, full_data, inter, list_metabo, list_metabo_full,
   mean_values_metabo, mean_values_metabo_sorted, mean_values_metabo_matrix, met, metabos_NA_model, model.met,
   new_mean_values_metabo, new_mean_values_metabo_sorted, nuevo_ytest_model, nuevo_ytest_model2,
   plot_negative, plot_positive, plot1, plot2, selected_mean_values_metabo_sorted,
   selected_mean_values_metabo_sorted_negative, selected_mean_values_metabo_sorted_positive, set_test, set_train,
   si_model, standard_roc, test, test.data, train, train.data, values_corr_model, variables_model, 
   variables_model_full, variables_values, variables_values_full, variables2, X.full, X.test, X.test_saved, X.train,
   X.train_saved, X2, Y.test_saved, Y.train_saved, alp, con, folds, i, indx, j, l, listado_selected, listado_selected_full,
   maximo, method, minimo, modelo, no_cores, rows, sample, stdout, stdout_full, training, type.lambda, values_metabo,
   values_metabo_full, variables_get, variables_get_full, Y.full, Y.test, Y.train, Y2)
```

## 2.2. HOMA.IR

```{r, include = F}
colnames(BBDDmet)
HOMA = cbind(HOMA = BBDDmet$homa0_0,BBDDmet[117:705])
```

### 2.2.1. Entrenamiento de los modelos:

#### Estimacion del valor de alpha:

```{r}
set.seed(13)

rows = sample(nrow(HOMA))
HOMA = HOMA [rows,]
folds = cut(seq(1,nrow(HOMA)),breaks=698,labels=FALSE)

train.data = c()
test.data = c()
cv = c()
bT = c()

for (i in 1:698) {
  
  training = which(folds==i, arr.ind=TRUE)
  
  train.data[[i]] = HOMA[-training, ]
  test.data[[i]] = HOMA[training, ] 
  
  cv[[i]] = train(HOMA~., data=train.data[[i]],  method="glmnet", trControl=trainControl("cv", number=5), tuneLength = 10)
  
  bT[[i]] = cbind(cv[[i]]$bestTune, RMSE=min(cv[[i]]$results$RMSE))
}
```

Selección del mejor Alpha y lambda.

```{r}
bT = data.frame(matrix(unlist(bT), ncol = 3, byrow= T))
names(bT) = c("alpha","lambda","RMSE")
l = bT$lambda[bT$RMSE== min(bT$RMSE)] #2.41356
#l = 2.41356
alp = bT$alpha[bT$RMSE== min(bT$RMSE)] #0.1
#alp = 0.1
```

#### Selección de los metabolitos

```{r}
set.seed(32)

type.lambda=c("lambda.min")
#type.lambda=c("lambda.1se")

fit_full=list()
cvfit_full=list()
variables_values_full=list()

full_data=as.data.frame(HOMA)
X.full=full_data[,2:(dim(full_data)[2])]
X.full=as.matrix(X.full)
Y.full = full_data$HOMA

for (i in 1:10)
{
  cat("##################################", '\n')
  cat("Iteration WHOLE DATASET ", i, '\n')
  cat("##################################", '\n')
  
  fit_full[[i]] = glmnet(X.full, as.numeric(Y.full), lambda = l, family="gaussian", alpha=alp)
  plot(fit_full[[i]])
  
  cvfit_full[[i]] = cv.glmnet(X.full, as.numeric(Y.full), family="gaussian", type.measure = "mse", nfolds = 10, alpha=alp)
  plot(cvfit_full[[i]])
  
  list_metabo_full=coef(cvfit_full[[i]], s = type.lambda)
  
  values_metabo_full=list_metabo_full@x
  values_metabo_full=values_metabo_full[-1]
  
  listado_selected_full=c(list_metabo_full@i)
  variables_model_full=as.data.frame(colnames(X.full))
  variables_get_full=variables_model_full[listado_selected_full,]
  variables_get_full=as.character(variables_get_full)
  
  variables_values_full[[i]]=cbind(variables_get_full, values_metabo_full)
}
```

#### Extracción de los metabolitos

```{R}
inter=as.data.frame(HOMA)
variables2=as.data.frame(colnames(inter[,2:(length(inter))])) #Save variables

colnames(variables2)=c("variables_get_full")
variables2$check=c('NA')

abc_set = data.frame(colnames(HOMA))
colnames(abc_set)[colnames(abc_set)=="colnames.HOMA."] = "variables_get_full"

for (i in 1:10) {
  abc_set= merge(abc_set, variables_values_full[[i]], by = "variables_get_full", all.x = T)
}
colnames(abc_set) = c("variables_get_full","v1","v2","v3","v4","v5","v6","v7","v8","v9","v10")

metabos_NA_model=as.data.frame(10 - rowSums(is.na(abc_set)))
metabos_NA_model=cbind(abc_set$variables_get_full, metabos_NA_model)
colnames(metabos_NA_model)=c("variables_get_full", "Join")
metabos_NA_model=metabos_NA_model[order(metabos_NA_model$variables_get_full),]

abc_set=merge(abc_set, metabos_NA_model, by = "variables_get_full", all=T)
colnames(abc_set)=c("variables_get_full", "It1", "It2", "It3", "It4", "It5", "It6", "It7", "It8", "It9", "It10", "JOIN")

abc_set_values=abc_set[,2:11]
str(abc_set[,2:11], list.len=(ncol(abc_set))-3)

indx = sapply(abc_set[,2:11], is.character)
abc_set_values[indx] = lapply(abc_set_values[indx], function(x) as.numeric(as.character(x)))

abc_full=cbind("Metabolites"=abc_set[,1], abc_set_values, "JOIN"=abc_set[,12])

abc_full$mean=apply(abc_full[,2:11], 1, function(x) { mean(x, na.rm=TRUE) })
abc_full$sd=apply(abc_full[,2:11], 1, function(x) { sd(x, na.rm=TRUE) })

mean_values_metabo = abc_full[ which(abc_full$JOIN==10), c(1,13,14)]

export(mean_values_metabo, "Only coef_gaussian_HOMA.xlsx")

mean_values_metabo_matrix=as.matrix(mean_values_metabo)
```

#### Figuras

```{r}
new_mean_values_metabo=merge(mean_values_metabo, match_names, by = "Metabolites")

mean_values_metabo_sorted=mean_values_metabo[order(mean_values_metabo$mean),c(1,2,3)]
dim(mean_values_metabo_sorted)[1]

new_mean_values_metabo_sorted=merge(mean_values_metabo_sorted, match_names, by = "Metabolites")
new_mean_values_metabo_sorted=data.frame("Metabolites"=new_mean_values_metabo_sorted$name, "mean"=new_mean_values_metabo_sorted$mean, "sd"=new_mean_values_metabo_sorted$sd)
new_mean_values_metabo_sorted=new_mean_values_metabo_sorted[order(new_mean_values_metabo_sorted$mean),c(1,2,3)]
dim(new_mean_values_metabo_sorted)[1]

selected_mean_values_metabo_sorted_negative=new_mean_values_metabo_sorted[(new_mean_values_metabo_sorted$mean<0), ]

selected_mean_values_metabo_sorted_positive=new_mean_values_metabo_sorted[(new_mean_values_metabo_sorted$mean>=0), ]

minimo=min(selected_mean_values_metabo_sorted_negative$mean)
maximo=max(selected_mean_values_metabo_sorted_positive$mean)

plot_negative=ggplot(selected_mean_values_metabo_sorted_negative, aes(x = mean, y = reorder(Metabolites, -mean))) +
  geom_point() + scale_y_discrete(position = "left") + xlab("Coefficient value") + ylab("Metabolites") +
  scale_x_continuous(limits = c(-1.5, 0)) + geom_errorbarh(aes(xmax = mean + sd, xmin = mean - sd, height = .2)) + 
  theme_bw()

plot_positive=ggplot(selected_mean_values_metabo_sorted_positive, aes(x = mean, y = reorder(Metabolites, +mean))) +
  geom_point() + scale_y_discrete(position = "right") + xlab("Coefficient value") + ylab("Metabolites") +
  scale_x_continuous(limits = c(0, 2.1)) + geom_errorbarh(aes(xmax = mean + sd, xmin = mean - sd, height = .2)) + 
  theme_bw()

require(gridExtra)
png(filename = "coef_HOMA.png", width = 30, height = 20, res=300, unit="cm")
grid.arrange(plot_negative, plot_positive, ncol=2)
dev.off()

dim(selected_mean_values_metabo_sorted_negative)[1]
dim(selected_mean_values_metabo_sorted_positive)[1]

export(new_mean_values_metabo_sorted, "coef/20250113_HOMA_coef.xlsx")
```

### 2.2.2. Validación interna

#### Validación Training-testing

```{r}
rows = sample(nrow(HOMA))
HOMA = HOMA[rows, ]
folds = cut(seq(1,nrow(HOMA)),breaks=10,labels=FALSE)

set_train=list()
set_test=list()
X.train_saved=list()
Y.train_saved=list()
X.test_saved=list()
Y.test_saved=list()    
fit=list()
cvfit=list()
variables_values=list()

for (i in 1:10)
{
  cat("##################################", '\n')
  cat("Iteration TRAINING-testing ", i, '\n')
  cat("##################################", '\n \n')

  sample = which(folds==i,arr.ind=TRUE)
  set_train[[i]] = HOMA[-sample, ]  # note that it is inverted!!!!!
  set_test[[i]]  = HOMA[sample, ]
  
  a=as.data.frame(set_train[[i]])
  train=a[,2:(dim(a)[2])]
  X.train = train
  X.train = as.matrix(X.train)
  Y.train = a$HOMA
  
  a=as.data.frame(set_test[[i]])
  test=a[,2:(dim(a)[2])]
  X.test = test
  X.test = as.matrix(X.test)
  Y.test = a$HOMA
  
  X.train_saved[[i]]=X.train
  Y.train_saved[[i]]=Y.train
  X.test_saved[[i]]=X.test
  Y.test_saved[[i]]=Y.test    
  
  fit[[i]] = glmnet(X.train, as.numeric(Y.train), family="gaussian", alpha=alp)
  plot(fit[[i]])
  
  cvfit[[i]] = cv.glmnet(X.train, as.numeric(Y.train), family="gaussian", type.measure = "mse", nfolds = 10, alpha=alp)
  plot(cvfit[[i]])
  
  list_metabo=coef(cvfit[[i]], s = type.lambda)
  values_metabo=list_metabo@x
  values_metabo=values_metabo[-1]
  
  listado_selected=c(list_metabo@i)
  variables_model=as.data.frame(colnames(X.train))
  variables_get=variables_model[listado_selected,]
  variables_get=as.character(variables_get)
  variables_values[[i]]=cbind(variables_get, values_metabo)
}
```

#### Pearson para el training-testing

```{r}
corr_test_pearson=list()
corr_test_spearman=list()
correlaciones_tt=matrix(NA,10,4)

type.lambda=c("lambda.min")
#type.lambda=c("lambda.1se")

si_model = 0 

for (i in 1:10)
{
  list_metabo=coef(cvfit[[i]], s = type.lambda)
  
  values_metabo=list_metabo@x
  values_metabo=values_metabo[-1]
  
  listado_selected=c(list_metabo@i)
  variables_model=as.data.frame(colnames(X.train))
  variables_get=variables_model[listado_selected,]
  variables_get=as.character(variables_get)
  
  variables_values[[i]]=cbind(variables_get, values_metabo)
  
  if (dim(variables_values[[i]])[1] == 0)
  {
    cat("No metabolites found for iteration", i, '\n')
  }
  
  if (dim(variables_values[[i]])[1] != 0)
  {
    corr_test_pearson[[i]]=cor.test(Y.test_saved[[i]], predict(cvfit[[i]],newx=X.test_saved[[i]], s=type.lambda), method="pearson")
    corr_test_spearman[[i]]=cor.test(Y.test_saved[[i]], predict(cvfit[[i]],newx=X.test_saved[[i]], s=type.lambda), method="spearman")
    
    correlaciones_tt[i,1]=round(corr_test_pearson[[i]]$estimate,2)
    correlaciones_tt[i,2]=round(corr_test_pearson[[i]]$conf.int[1],2)
    correlaciones_tt[i,3]=round(corr_test_pearson[[i]]$conf.int[2],2)
    correlaciones_tt[i,4]=round(corr_test_pearson[[i]]$p.value,3)
    
    si_model = cbind(si_model, i)
  }
}

ci.mean(correlaciones_tt[,1],normal=T) #0.64 (0.59, 0.70)

#export(correlaciones_tt, "20250113_correlaciones_tt_HOMA.xlsx")
```

#### Pearson del modelo

```{r}
correlacion_all = c()

X2 = data.frame(BBDDmet[,117:705])
Y2 = BBDDmet$homa0_0
b = mean_values_metabo

if (length(b) != 0) {
  stdout  = vector('character')
  con = textConnection('stdout', 'wr', local = TRUE)
  sink(con)
  for (i in 1:(dim(b)[1]))
  {
    if (i == 1) {cat("X2$model=", sep="")}
    if ((i < (dim(b)[1])) & (i > 0)) {cat("(","X2$",b[[i,1]],"*", b[[i,2]],")"," +", "\n", sep="")}
    if (i == (dim(b)[1])) {cat("(","X2$",b[[i,1]],"*", b[[i,2]],")", sep="")}
  }
  sink()
  
  close(con)
  
  stdout_full = paste(unlist(stdout), collapse =" ")
  stdout_full[1]
  
  eval(parse(text=stdout_full[1]))
  
  modelo = X2$model
  
  correlacion_all = cor.test(Y2,modelo, conf.level = .95) #0.74 (0.71, 0.77)
} 

score_homa= data.frame(cbind(id = BBDDmet$id, homa0_0 = BBDDmet$homa0_0, homa_est = modelo))
score_diab = merge (score_diab, score_homa, by = "id")

export(score_diab, "20250113_Scores.xlsx")

save.image(file = "20250113_HOMA.RData")

rm(a, abc_full, abc_set, abc_set_values, b, bT, corr_test_pearson, 
   corr_test_spearman, correlacion_all, correlaciones_tt, cv, cvfit,
   cvfit_full, HOMA, fit, fit_full, full_data, inter, list_metabo, list_metabo_full,
   mean_values_metabo, mean_values_metabo_sorted, mean_values_metabo_matrix, met, metabos_NA_model, model.met,
   new_mean_values_metabo, new_mean_values_metabo_sorted, plot_negative, plot_positive, 
   selected_mean_values_metabo_sorted_negative, selected_mean_values_metabo_sorted_positive, set_test, set_train,
   si_model, test, test.data, train, train.data, variables_model, 
   variables_model_full, variables_values, variables_values_full, variables2, X.full, X.test, X.test_saved, X.train,
   X.train_saved, X2, Y.test_saved, Y.train_saved, alp, con, folds, i, indx, l, listado_selected, listado_selected_full,
   maximo, minimo, modelo, rows, sample, stdout, stdout_full, training, type.lambda, values_metabo,
   values_metabo_full, variables_get, variables_get_full, Y.full, Y.test, Y.train, Y2, score_homa)
```
