---
title: "9. Análisis MSEA y WGNA"
format: html
---

# 8. Análisis MSEA y WGNA:

## 8.1. WGNA:

```{r}
# DF con los metabolitos de interés con el orden de serie:
df = merge(DT2, HOMA, by = "Metabolites", all = T, sort = F) # se pueden ver los metabolitos comunes

# Selección de los valores de los metabolitos de interés:
keep = intersect(df$Metabolites, names(BBDDmet))
met2 = BBDDmet[, keep, drop = F]

# Soft-threshold
set.seed(1111)
power = c(1:10, seq(12, 20, 2))
# Calculo el umbral:
sft = pickSoftThreshold(met2, dataIsExpr = T, powerVector = powers, networkType = "signed",
                        RsquaredCut = 0.8)
# Creo la imagen con el análisis del umbral:
png("Soft-thresholding power.png", width = 30, height = 20, res = 300, unit = "cm")
par(mfrow = c(1,2), oma = c(1,1,1,1), mar = c(4,4,4,1))
plot(sft$fitIndices[,1], -sign(sft$fitIndices[,3]) * sft$fitIndices[,2], 
     xlab = "Soft Threshold (power)", ylab = "Scale Free Topology Model Fit, signed R^2",
     type = "n", main = "Scale independence")
text(sft$fitIndices[,1], -sign(sft$fitIndices[,3]) * sft$fitIndices[,2], labels = powers, cex = 0.6, col = "red")
abline(h = 0.80, col = "red")
plot(sft$fitIndices[,1], sft$fitIndices[,5], xlab = "Soft Threshold (power)", 
     ylab = "Mean Connectivity", type = "n", main = "Mean connectivity")
text(sft$fitIndices[,1], sft$fitIndices[,5], labels = powers, cex = 0.6, col = "red")
dev.off()

softPower = sft$powerEstimate # 8

# Cálculo del TOM y clusterización:
# Matriz de adyacencia:
adj = adjacency(met2, power = softPower, type = "signed")
TOM = TOMsimilarityFromExpr(met2, networkType = "signed", TOMType = "signed", power = softPower,
                            corType = "pearson")

# Cálculo de las distancias:
disTOM = 1 - TOM

# Creación del dendograma:
arbol2 = hclust(as.dist(disTOM), method = "average")

# Gráfica con el dendograma:
png("Clusterización.png", width = 30, height = 20, res = 300, unit = "cm")
plot(arbol2, xlab = "", sub = "", main = "Clustering on TOM-based dissimilarity baseline",
     labels = F, hang = 0.04)
dev.off()

minModuleSize = 5

dynamicMods = cutreeDynamic(dendro = arbol2, distM = disTOM, deepSplit = 2, pamRespectsDendro = F,
                            method = "hybrid", pamStage = T, minClusterSize = minModuleSize)

table(dynamicMods)
dynamicColors = labels2colors(dynamicMods)
table(dynamicColors)

# Gráfica con la clusterización por colores y el dendograma:
png("Clusterización colores.png", width = 30, height = 20, res = 300, unit = "cm")
plotDendroAndColors(arbol2, dynamicColors, "Dynamic Tree Cut", dendroLabels = F, hang = 0.03,
                    addGuide = T, guideHang = 0.05, main = "Metabolite cluster dendogram and module colors")
dev.off()

# Cálculo de los eigengenes (valores de los módulos):
MEList = moduleEigengenes(met2, dynamicColors)$eigengenes

#hhh = data.frame(names = HMDB_diabyhoma$names, HMDB = HMDB_diabyhoma$HMDB, module = dynamicMods, colour = dynamicColors)
#hhh = merge(hhh, HMDB_diabyhoma, by = "names", sort = F)

met_expr = met2
# Excluyo el modulos gris (metabolitos no relacionados a ningún módulo):
mods = setdiff(unique(dynamicColors), "grey")

# Cálculo de los loadings (PC1) por módulo y gráfico:
loadings_df = NULL
for (i in seq_along(mods)){
  col = mods[i] # selección del color en la lista
  idx = which(dynamicColors == col) # selección de la posición
  X = as.matrix(met_expr[, idx, drop = F]) # matriz con los metabolitos del color
  
  # Ejecuto el modelo escalando los valores
  pc = prcomp(X, center = T, scale. = T)
  
  # Cargo y guardo los loads de cada metabolito:
  load1 = pc$rotation[, 1]
  score1 = pc$x[, 1]
  
  # Alineo el signo con el eigengene del módulo:
  me_col = MEList[, paste0("ME", col)]
  sgn = sign(cor(score1, me_col, use = "pairwise.complete.obs"))
  if (is.na(sgn) || sgn < 0) load1 = -load1 # ajusta el signo de los loadings
  
  # Creo un df con los loadings
  tmp = data.frame(Metabolite = colnames(met_expr)[idx], Loading = as.numeric(load1),
                   Module = col, stringsAsFactors = F)
  
  tmp$Metabolite = factor(tmp$Metabolite, levels = colnames(met_expr)[idx])
  
  png(filename = paste0("Loadings_modulo_", col, ".png"), width = 20, height = 10, 
      res = 300, unit = "cm")

  print(ggplot(tmp %>% mutate (Metabolite = factor(tolower(Metabolite), levels = tolower(Metabolite)[order(-Loading)])),
               aes(x = Metabolite, y = Loading, fill = Module)) +
          geom_col(fill = col, show.legend = F, width = 0.85) +
          geom_hline(yintercept = 0, linewidth = 0.3, linetype = "dashed") +
          labs(x = "", y = "Loadings (PC1)") +
          theme_minimal(base_size = 11) +
          theme(panel.grid.major.x = element_blank(), panel.grid.minor.x = element_blank(),
                axis.text.x = element_text(angle = 45, vjust = 1, hjust = 1, size = 10),
                strip.text = element_text(face = "bold")))
  dev.off()
  
  # df que va acumulando los resultados
  loadings_df = if (is.null(loadings_df)) tmp else rbind(loadings_df, tmp)
}

# Estandarizo los módulos:
modules = colnames(MEList)
for (i in seq_along(modules)){
  temp = modules[i]
  MEList[, temp] = (MEList[, temp] - mean(MEList[, temp]))/sd(MEList[, temp])
}

# Creo un df con los metabolitos para el análisis posterior:
met2 = cbind(BBDDmet_20250129, MEList)

# Genero un df con los colores:
modulos = data.frame(Metabolites = df$Metabolites, nColores = dynamicColors)

# Le uno la información de match_names:
modulos = merge(modulos, match_names, by = "Metabolites", sort = F, all.x = T)

# Exporto el resultado:
export(modulos, "../../3. Borrador Art/2. Draft/4. Mat Sup/20250826_Supplemental Data 2.xlsx")

```

### Modelos de Cox con los módulos:

```{r}
formu_model3 = list()
fit_model3 = list()

for (i in 1:length(modules)){
  formu_model3[[i]] = as.formula(paste0("Surv(follcox_19, death19) ~ ", modules[i], 
                                         "+ cut2(edad0, g = 3) + strata(sexo) +  as.factor(fum) + ps1 + ps2 + 
                                         strata(as.factor(grup_int)) +
                                         strata(as.factor(nodo)) + imc1 + energiat + alcoholg +   
                                         educat + getota_1.x + as.factor(hipercol0.x) + as.factor(hta0.x) + as.factor(tra_col0.x) + 
                                         as.factor(trathta0.x) + (p14)"))
  fit_model3[[i]] = coxph(formu_model3[[i]], weights=w, data = met2, robust = F)
  
}

# GET RESULTS for death
results_all <- data.frame(matrix(NA, length(modules), 5))
rownames(results_all) <- modules
colnames(results_all)<-c("HR", "LCI", "UCI", "HR (95%CI)", "P_value")

for (i in 1:length(modules)){
  get_data_sum <- summary(fit_model3[[i]])
  hr_data <- get_data_sum$conf.int[1,c("exp(coef)", "lower .95", "upper .95")]
  results_all[i,1] <- format(round(hr_data[1], 2), nsmall=2)
  results_all[i,2] <- format(round(hr_data[2], 2), nsmall=2)
  results_all[i,3] <- format(round(hr_data[3], 2), nsmall=2)
  results_all[i,5] <- format(round(get_data_sum$coefficients[1,5], 3), nsmall=3)  # Pvalue
  results_all[i,4] <- paste(results_all[i,1], " (", results_all[i,2], ", ", results_all[i,3], ")", sep="")
}
rownames(results_all) = modules
results_all$names = rownames(results_all)
export(results_all, "20250131_WGNA_Cox_mortalidad.xlsx")

pvals = as.numeric(results_all$P_value)
p.adjust(pvals, method = "fdr")
```

### Modelos de Cox con los metabolitos de forma individual:

```{r}

met3 = BBDDmet[,(names(BBDDmet) %in% df$Metabolites)]
met3 = cbind(BBDDmet[1:116], BBDDmet[706:727], met3)

aproaches = names(BBDDmet[,(names(BBDDmet) %in% df$Metabolites)])

formu_model3 <- list()
fit_model3 <- list()

for (i in 1:length(aproaches)){
  formu_model3[[i]] = as.formula(paste0("Surv(follcox_19, death19) ~ ", aproaches[i], 
                                         "+ cut2(edad0, g = 3) + strata(sexo) +  as.factor(fum) + ps1 + ps2 + 
                                         strata(as.factor(grup_int)) +
                                         strata(as.factor(nodo)) + imc1 + energiat + alcoholg +   
                                         educat + getota_1.x + as.factor(hipercol0.x) + as.factor(hta0.x) + as.factor(tra_col0.x) + 
                                         as.factor(trathta0.x) + (p14)"))
  fit_model3[[i]] = coxph(formu_model3[[i]], weights=w, data = met2, robust = F)
  
}

# GET RESULTS for death
results_all <- data.frame(matrix(NA, length(aproaches), 5))
rownames(results_all) <- aproaches
colnames(results_all)<-c("HR", "LCI", "UCI", "HR (95%CI)", "P_value")

for (i in 1:length(aproaches)){
  get_data_sum <- summary(fit_model3[[i]])
  hr_data <- get_data_sum$conf.int[1,c("exp(coef)", "lower .95", "upper .95")]
  results_all[i,1] <- format(round(hr_data[1], 2), nsmall=2)
  results_all[i,2] <- format(round(hr_data[2], 2), nsmall=2)
  results_all[i,3] <- format(round(hr_data[3], 2), nsmall=2)
  results_all[i,5] <- format(round(get_data_sum$coefficients[1,5], 3), nsmall=3)  # Pvalue
  results_all[i,4] <- paste(results_all[i,1], " (", results_all[i,2], ", ", results_all[i,3], ")", sep="")
}
rownames(results_all) = aproaches
results_all$Metabolites = rownames(results_all)
export(results_all, "20250131_WGNA_Cox_mortalidad_ind.xlsx")
```

### Figura de los metabolitos individuales en los módulos:

```{r}
modulos = merge(modulos, results_all, by = "Metabolites")
modulos$HR = log(as.numeric(modulos$HR))

modulos = subset(modulos, nColores != "grey")

# Crear la gráfica de dispersión
png(filename = "Figure 4 A.png", width = 25, height = 15, res=300, unit="cm")
set.seed(1)
ggplot(modulos, aes(x = HR, y = factor(nColores), color = factor(nColores)))  +
  geom_jitter(size = 6, shape = 21, height = 0.3,  stroke = 1, color = "black", fill = factor(modulos$nColores)) +
  scale_color_manual(values = c("blue", "brown", "green", "red", "turquoise", "yellow"))+
  labs(x = "Log(HR)", y = "Module", title = "Associations between metabolites included in \nWGCNA modules and total mortality") +
  theme_minimal() +
  theme(legend.position = "none",
        panel.border = element_rect(color = "black", fill = NA, size = 2),
        text = element_text(family = "sans", size = 15),  # Cambiar el tipo de letra globalmente
        axis.title = element_text(family = "sans", size = 13),
        axis.text = element_text(family = "sans", size = 12))  +
  geom_vline(xintercept = 0, color = "black", linetype = "dashed", size = 1) +
  scale_x_continuous(labels = scales::number_format(accuracy = 0.01)) +
  scale_y_discrete(labels = c("blue" = "Module 6", "brown" = "Module 5", "green" = "Module 4",
                              "red" = "Module 3", "turquoise" = "Module 2", "yellow" = "Module 1"))
dev.off()
```

### Reg logisticas con los modulos:

```{r}
#Modulos:
met2_long = subset(met2, nuevo > 0)
met2_long$nuevo = as.factor(met2_long$nuevo)
table(met2_long$nuevo)
table(met2_long$death19)
table(met2_long$cens.x, met2_long$death19)

#Metabolitos:
met3_long = subset(met3, nuevo > 0)
met3_long$nuevo = as.factor(met3_long$nuevo)
table(met3_long$nuevo)
table(met3_long$death19)
table(met3_long$cens.x, met3_long$death19)
```

```{r}
m2.1 = clogit(as.numeric(nuevo) ~  MEblue + cut2(edad0, g = 3) + (sexo) +  as.factor(fum) + ps1 + ps2 + 
                                         strata(as.factor(grup_int)) +
                                         strata(as.factor(nodo)) + imc1 + energiat + alcoholg +   
                                         educat + getota_1.x + as.factor(hipercol0.x) + as.factor(hta0.x) + as.factor(tra_col0.x) + 
                                         as.factor(trathta0.x) + (p14), weights=w, data = met2_long,method = "breslow")
cbind("OR" = round(exp(coef(m2.1))[1],2), round(t(exp(confint(m2.1))[1,]),2), round(summary(m2.1)$coefficients[1,6],3))

m2.1 = clogit(as.numeric(nuevo) ~  MEbrown + cut2(edad0, g = 3) + (sexo) +  as.factor(fum) + ps1 + ps2 + 
                                         strata(as.factor(grup_int)) +
                                         strata(as.factor(nodo)) + imc1 + energiat + alcoholg +   
                                         educat + getota_1.x + as.factor(hipercol0.x) + as.factor(hta0.x) + as.factor(tra_col0.x) + 
                                         as.factor(trathta0.x) + (p14), weights=w, data = met2_long,method = "breslow")
cbind("OR" = round(exp(coef(m2.1))[1],2), round(t(exp(confint(m2.1))[1,]),2), round(summary(m2.1)$coefficients[1,6],3))

m2.1 = clogit(as.numeric(nuevo) ~  MEgreen + cut2(edad0, g = 3) + (sexo) +  as.factor(fum) + ps1 + ps2 + 
                                         strata(as.factor(grup_int)) +
                                         strata(as.factor(nodo)) + imc1 + energiat + alcoholg +   
                                         educat + getota_1.x + as.factor(hipercol0.x) + as.factor(hta0.x) + as.factor(tra_col0.x) + 
                                         as.factor(trathta0.x) + (p14), weights=w, data = met2_long,method = "breslow")
cbind("OR" = round(exp(coef(m2.1))[1],2), round(t(exp(confint(m2.1))[1,]),2), round(summary(m2.1)$coefficients[1,6],3))

m2.1 = clogit(as.numeric(nuevo) ~  MEgrey * cut2(edad0, g = 3) + (sexo) +  as.factor(fum) + ps1 + ps2 + 
                                         strata(as.factor(grup_int)) +
                                         strata(as.factor(nodo)) + imc1 + energiat + alcoholg +   
                                         educat + getota_1.x + as.factor(hipercol0.x) + as.factor(hta0.x) + as.factor(tra_col0.x) + 
                                         as.factor(trathta0.x) + (p14), weights=w, data = met2_long,method = "breslow")
cbind("OR" = round(exp(coef(m2.1))[1],2), round(t(exp(confint(m2.1))[1,]),2), round(summary(m2.1)$coefficients[1,6],3))

m2.1 = clogit(as.numeric(nuevo) ~  MEred + cut2(edad0, g = 3) + (sexo) +  as.factor(fum) + ps1 + ps2 + 
                                         strata(as.factor(grup_int)) +
                                         strata(as.factor(nodo)) + imc1 + energiat + alcoholg +   
                                         educat + getota_1.x + as.factor(hipercol0.x) + as.factor(hta0.x) + as.factor(tra_col0.x) + 
                                         as.factor(trathta0.x) + (p14), weights=w, data = met2_long,method = "breslow")
cbind("OR" = round(exp(coef(m2.1))[1],2), round(t(exp(confint(m2.1))[1,]),2), round(summary(m2.1)$coefficients[1,6],3))

m2.1 = clogit(as.numeric(nuevo) ~  MEturquoise * cut2(edad0, g = 3) + strata(sexo) +  as.factor(fum) + ps1 + ps2 + 
                                         strata(as.factor(grup_int)) +
                                         strata(as.factor(nodo)) + imc1 + energiat + alcoholg +   
                                         educat + getota_1.x + as.factor(hipercol0.x) + as.factor(hta0.x) + as.factor(tra_col0.x) + 
                                         as.factor(trathta0.x) + (p14), weights=w, data = met2_long,method = "breslow")
cbind("OR" = round(exp(coef(m2.1))[1],2), round(t(exp(confint(m2.1))[1,]),2), round(summary(m2.1)$coefficients[1,6],3))

m2.1 = clogit(as.numeric(nuevo) ~  MEyellow + cut2(edad0, g = 3) + strata(sexo) +  as.factor(fum) + ps1 + ps2 + 
                                         strata(as.factor(grup_int)) +
                                         strata(as.factor(nodo)) + imc1 + energiat + alcoholg +   
                                         educat + getota_1.x + as.factor(hipercol0.x) + as.factor(hta0.x) + as.factor(tra_col0.x) + 
                                         as.factor(trathta0.x) + (p14), weights=w, data = met2_long,method = "breslow")
cbind("OR" = round(exp(coef(m2.1))[1],2), round(t(exp(confint(m2.1))[1,]),2), round(summary(m2.1)$coefficients[1,6],3))
```

### Modelos logisticos con los metabolitos de forma individual:

```{r}
formu_model3 <- list()
fit_model3 <- list()

for (i in 1:length(aproaches)){
  formu_model3[[i]] = as.formula(paste0("as.numeric(nuevo) ~ ", aproaches[i], 
                                         "* cut2(edad0, g = 3) + strata(sexo) +  as.factor(fum) + ps1 + ps2 + 
                                         strata(as.factor(grup_int)) +
                                         strata(as.factor(nodo)) + imc1 + energiat + alcoholg +   
                                         educat + getota_1.x + as.factor(hipercol0.x) + as.factor(hta0.x) + as.factor(tra_col0.x) + 
                                         as.factor(trathta0.x) + (p14)"))
  fit_model3[[i]] = clogit(formu_model3[[i]], weights=w, data = met2_long,method = "breslow")
  
}

# GET RESULTS
results_all <- data.frame(matrix(NA, length(aproaches), 5))
rownames(results_all) <- aproaches
colnames(results_all)<-c("OR", "LCI_OR", "UCI_OR", "OR (95%CI)", "P_value_OR")

for (i in 1:length(aproaches)){
  get_data_sum <- summary(fit_model3[[1]])
  hr_data <- get_data_sum$conf.int[1,c("exp(coef)", "lower .95", "upper .95")]
  results_all[i,1] <- format(round(coef(fit_model3[[i]])[1],2), nsmall=2)
  results_all[i,2] <- format(round(t((confint(fit_model3[[i]]))[1,1]),2), nsmall=2)
  results_all[i,3] <- format(round(t((confint(fit_model3[[i]]))[1,2]),2), nsmall=2)
  results_all[i,5] <- format(round(summary(fit_model3[[i]])$coefficients[1,6],3), nsmall=3)  # Pvalue
  results_all[i,4] <- paste(results_all[i,1], " (", results_all[i,2], ", ", results_all[i,3], ")", sep="")
}
rownames(results_all) = aproaches
results_all$Metabolites = rownames(results_all)
export(results_all, "20250131_WGNA_clogit_mortalidad_ind.xlsx")
```

### Figura de los metabolitos individuales en los módulos:

```{r}
modulos = merge(modulos, results_all, by = "Metabolites")
export(modulos, "20250131_ggplot.xlsx")
modulos$OR = as.numeric(modulos$OR)

# Crear la gráfica de dispersión
png(filename = "Figure 4B.png", width = 25, height = 15, res=300, unit="cm")
set.seed(2)
ggplot(modulos, aes(x = OR, y = factor(nColores), color = factor(nColores)))  +
  geom_jitter(size = 6, shape = 21, height = 0.3, width = 0.1, stroke = 1, color = "black", fill = factor(modulos$nColores)) +
  scale_color_manual(values = c("blue", "brown", "green", "red", "turquoise", "yellow"))+
  labs(x = "Log(OR)", y = "Module", title = "Associations between metabolites and longevity in WGCNA modules") +
  theme_minimal() +
  theme(legend.position = "none",
        panel.border = element_rect(color = "black", fill = NA, size = 2),
        text = element_text(family = "sans", size = 15),  # Cambiar el tipo de letra globalmente
        axis.title = element_text(family = "sans", size = 13),
        axis.text = element_text(family = "sans", size = 12))  +
  geom_vline(xintercept = 0, color = "black", linetype = "dashed", size = 1) +
  scale_x_continuous(labels = scales::number_format(accuracy = 0.01)) +
  scale_y_discrete(labels = c("blue" = "Module 6", "brown" = "Module 5", "green" = "Module 4", 
                              "red" = "Module 3", "turquoise" = "Module 2", "yellow" = "Module 1"))
dev.off()
```

```{r}
rm(aproaches, avg, dynamicColors, dynamicMods, eigenvectors, hr_data, i, minModuleSize, modules, powers, sd, softPower, temp,  TOMna, TOM, sft, results_all, pca_result, scores, m2.1, hhh, HMDB_diabyhoma, get_data_sum, formu_model3, fit_model3, DT2, disTOM, disTOMna, df, arbol2, adj, MEList)
```

## 8.2. MSEA: diabetes:

Preparamos las BBDD:

```{r}
DT2 = read_excel("2. Resultados/2. datos/Only coef_binomial_diabetes.xlsx")
HOMA = read_excel("2. Resultados/2. datos/Only coef_gaussian_HOMA.xlsx")
```

### Mortalidad:

```{r}
results_all=merge(modulos[,c("Metabolites", "HR")], match_names[,c("Metabolites", "Class")],all.x=T)
cate=unique(results_all$Class)

cate_list_all=list()
for (i in 1:length(cate)){
  temp=cate[i]
  cate_list_all[[i]]=results_all %>% filter(Class == temp) %>% pull(Metabolites)
}
names(cate_list_all)=cate
estimate_all=exp(results_all$HR)
names(estimate_all)=results_all$Metabolites
estimate_all=sort(estimate_all, decreasing = T)
set.seed(10)
fgsea_all_HR = fgsea(pathways = cate_list_all, 
                   stats = estimate_all, 
                   minSize=1, maxSize=50,
                   nperm = 10000) %>% arrange(NES) 
fgsea_all_HR$leadingEdge= as.character(fgsea_all_HR$leadingEdge)
fgsea_all_HR
#export(fgsea_all_HR, "20250204_fgsea_all_HR.xlsx")
```

### Longevidad:

```{r}
results_all=merge(modulos[,c("Metabolites", "OR")], match_names[,c("Metabolites", "Class")],all.x=T)
cate=unique(results_all$Class)

cate_list_all=list()
for (i in 1:length(cate)){
  temp=cate[i]
  cate_list_all[[i]]=results_all %>% filter(Class == temp) %>% pull(Metabolites)
}
names(cate_list_all)=cate
estimate_all=exp(results_all$OR)
names(estimate_all)=results_all$Metabolites
estimate_all=sort(estimate_all, decreasing = T)
set.seed(10)
fgsea_all_OR = fgsea(pathways = cate_list_all, 
                   stats = estimate_all, 
                   minSize=1, maxSize=50,
                   nperm = 10000) %>% arrange(NES) 
fgsea_all_OR$leadingEdge= as.character(fgsea_all_OR$leadingEdge)
fgsea_all_OR
#export(fgsea_all_OR, "20250204_fgsea_all_OR.xlsx")
```

### Figuras

```{r}
fgsea_all_HR$study = "Total mortality"
#fgsea_all_OR$study = "Longevity"
#ggplot2 = rbind(fgsea_all_HR, fgsea_all_OR)
fgsea_all_HR$sig = ifelse(fgsea_all_HR$pval <0.05 & fgsea_all_HR$NES >0, TRUE, FALSE)
fgsea_all_HR$sig1 = ifelse(fgsea_all_HR$pval <0.05 & fgsea_all_HR$NES <0, TRUE, FALSE)

png(filename = "Figure 5.png", width = 15, height = 25, res=300, unit="cm")
ggplot (fgsea_all_HR, aes(y = NES, x = pathway, fill = (study))) + # Añadir un rectángulo con annotate 
  geom_bar(position = "dodge", stat = "identity", size = 1, color="black", width = 0.7) + #tipo de figura y marco negro entorno a las barras
  geom_vline(xintercept = seq_along(unique(fgsea_all_HR$pathway)) - 0.5, color="gray", size=0.5) +
  coord_flip() + #cambio a horizontal
  labs(x=" ", y="Normalized Enrichment Score",
       title="Metabolite set enrichment analysis",
       fill = NULL) + 
  geom_hline(yintercept = 0) +
  scale_y_continuous(breaks = seq(-2, 2, by = 0.5), labels = seq(-2, 2, by = 0.5)) +
  geom_text(data=subset(fgsea_all_HR, sig == TRUE), 
            aes(label="*"),  # Asterisco a la altura de 2
            position=position_dodge(width=0.9), 
            hjust= -1, color="black", size=5) + # Ajusta la posición del asterisco a la derecha
  geom_text(data=subset(fgsea_all_HR, sig1 == TRUE), 
            aes(label="*"),  # Asterisco a la altura de -2
            position=position_dodge(width=0.9), 
            hjust= 1.5, color="black", size=5) + 
  theme(panel.background = element_blank(), # Elimina el fondo del panel
        plot.background = element_blank(),  # Elimina el fondo del gráfico
        panel.grid.major = element_blank(), # Elimina las líneas de la cuadrícula principal
        panel.grid.minor = element_blank(),
        legend.position = "bottom",
        plot.title = element_text(hjust = 0.5),
        axis.text.y = element_text(face = "bold")) + 
  annotate("rect", xmin = -Inf, xmax = Inf, ymin = -Inf, ymax = Inf, color = "black", fill = NA, linewidth = 0.5)
dev.off()
```

```{r}
rm(ggplot2, fgsea_all_HR, fgsea_all_OR, cate_list_all, results_all, topPathways, cate, estimate_all, i, temp, modulos, DT2, HOMA)
```
